臺灣嘉義地方法院民事判決　94年度簡上字第27號
上　訴　人　丙○○
訴訟代理人　乙○○
被　上訴人　甲○○
訴訟代理人　丁○○
上列當事人間請求損害賠償事件，上訴人對於中華民國93年12月
28日本院朴子簡易庭93年度朴簡字第83號第一審判決提起上訴，
本院於民國94年6月22日言詞辯論終結，判決如下：
    主  文
上訴駁回。
第二審訴訟費用由上訴人負擔。
    事實及理由
一、本件上訴人起訴主張：被上訴人於民國91年6月15日上午9時
    45分許，駕駛3M-7432號自小客車，沿嘉北公路由北港往新
    港方向行駛。途經嘉義縣新港鄉南港村南港101號前，未注
    意車前狀況且超速行駛，因而自後追撞上訴人所有，由訴外
    人乙○○駕駛之5M-7445號自小客車（下簡稱系爭自小客車
    ），上訴人為此支出修理費新臺幣（下同）139,900元。爰
    依侵權行為之法律關係，請求被上訴人如數賠償，並加計自
    支付命令狀送達翌日起至清償日止，按週年利率5%計算之利
    息。
二、被上訴人則以：上訴人對於車禍之發生與有過失，且上訴人
    所提之發票為93年8月間所開立，距本件車禍發生之日已2年
    有餘，未必真正等語置辯。
三、原審判決被上訴人應給付上訴人24,226元及自93年6月30日
    起至清償日止按週年利率5％計算之利息，而駁回上訴人其
    餘之訴。被上訴人並未聲明不服，上訴人就其受敗訴判決部
    分提起上訴，聲明：(一)原判決不利於上訴人部分廢棄；(二)訴
    訟費用由被上訴人負擔。被上訴人則聲明：上訴駁回。
四、按汽車在使用中加損害於他人者，駕駛人應賠償因此所生之
    損害，民法第191條之2前段定有明文。上訴人主張被上訴人
    於91年6月15日駕駛3M-7432號自小客車，沿嘉北公路由北港
    往新港方向行駛，途經嘉義縣新港鄉南港村南港101號前，
    因未注意車前狀況並超速行駛，而自後追撞系爭自小客車，
    導致該自小客車受損等情，均為被上訴人所不爭執，堪信為
    真實。被上訴人雖辯稱上訴人對事故之發生與有過失云云，
    惟就上訴人有何過失事實，則均未作具體之主張或陳述，其
    所辯不足採信，被上訴人過失侵權行為應堪認定。從而上訴
    人本於侵權行為之法律關係，請求被上訴人賠償其因此所受
    之損害，自屬有據。
五、上訴人主張因系爭車禍，支出自小客車修復費用139,900元
    等情，為被上訴人所否認，並以前詞置辯。經查：
  (一)上訴人支出修理費用計工資12,000元、零件費用122,220元
    之事實，業據提出發票二紙為證（見原審卷第17頁），並據
    證人即廣億汽車材料行負責人黃文貴證述修理工資費用為12
    ,000 元等語明確（見原審卷第48頁）。被上訴人雖否認前
    揭發票之真正，然查，上訴人於車禍發生後，即交由廣億汽
    車材料行修繕，修繕所需零件則由鴻昇汽車材料行提供，並
    由鴻昇汽車材料行查閱電腦記錄後開立前揭發票等情，業據
    證人黃文貴，及鴻昇汽車材料行負責人林金獅到庭證述在卷
    （見原審卷第48、56頁）。且在交付修繕前，被上訴人之保
    險公司人員曾親自勘估自小客車受損情形，確認估計修繕費
    用為139,900元等情，亦有兩造所不爭執之估價單在卷可按
    ，並據證人即保險公司員工林璟助到庭證述明確（見原審卷
    第31、32頁），堪認前開發票應屬真正。
  (二)按不法毀損他人之物者，被害人得請求賠償其物因毀損所減
    少之價額，民法第196條定有明文，所謂請求賠償物因毀損
    所減少之價額，得以修復費用為估定之標準，但以必要者為
    限，如修理材料以新品換舊品，應予折舊。上訴人支出修理
    費用為工資12,000元、零件費用122,220元，業如前述。惟
    系爭自小客車為民國79年1月間出廠，此有行車執照一紙、
    車號查詢汽車車籍單一紙可憑，至本件損害事實發生之91
    年6月15日已使用12年又5個月（出廠日以出廠當月15日計算
    ），該零件費用部分既係以新零件更換被撞之舊零件，參照
    前開說明，自應將折舊部分予以扣除。而依行政院所頒「固
    定資產耐用年數表」及「固定資產折舊率表」之規定，小客
    車之耐用年數為5年，依定率遞減法，每年折舊千分之369。
    依此計算，系爭自小客車修復費用中零件更新部分，扣除5
    年之折舊後，應為12,226元（計算方式詳如附表），連同工
    資費用12,000元，本件必要之修復費用應為24,226元。上訴
    人所得請求賠償之金額，即以前開範圍為限。
六、綜上所述，上訴人得請求被上訴人賠償之金額為24,226元。
    從而上訴人基於侵權行為損害賠償請求權，訴請被上訴人給
    付24,226元，及自支付命令狀送達翌日即93年6月30日起至
    清償日止，按週年利率5%計算之利息，為有理由，應予准許
    。逾此範圍之請求則屬無據，應予駁回。原審就上開應准許
    部分判命被上訴人如數給付，並依民事訴訟法第389條第1項
    第3款規定依職權宣告假執行，於法並無不合。上訴意旨指
    摘原判決不當，求予廢棄改判，為無理由，應駁回其上訴。
七、據上論結，本件上訴為無理由，依民事訴訟法第436條之1第
    3項、第449條第1項、第78條，判決如主文。
中　　華　　民　　國　　94　　年　　7 　　月　　6 　　日
                  民一庭審判長法　官　曾文欣
                              法　官　劉瓊雯
                              法　官　鄧晴馨
以上正本係照原本作成。
本判決不得上訴。
中　　華　　民　　國　　94　　年　　7 　　月　　6 　　日
                              書記官　林美足
附表：
(一)折舊額之計算（元以下四捨五入）：
　第1年：122220x0.369=45099
　第2年：(000000-00000)x0.369=28458
　第3年：(000000-00000-00000)x0.369=17957
　第4年：(000000-00000-00000-00007)x0.369=11331
　第5年：(000000-00000-00000-00000-00000)x0.369=7149
  總計：45099+28458+17957+11331+7149=109994
(二)扣除折舊後之零件費用計算：
  000000-000000=12226
